【裁判字號】    98,易,510
【裁判日期】    980707
【裁判案由】    竊盜
【裁判全文】
臺灣高雄地方法院刑事判決               98年度易字第510號
公  訴  人  臺灣高雄地方法院檢察署檢察官
被      告  甲○○
                    （
上列被告因竊盜案件，經檢察官提起公訴（97年度偵字第27755
號），本院判決如下：
    主  文
甲○○犯竊盜罪，累犯，處有期徒刑參月，如易科罰金，以新臺
幣壹仟元折算壹日；又犯恐嚇危害安全罪，累犯，處有期徒刑參
月，如易科罰金，以新臺幣壹仟元折算壹日。應執行有期徒刑伍
月，如易科罰金，以新臺幣壹仟元折算壹日。
    事  實
一、甲○○前於民國93年間因竊盜案件，經本院以93年度易字第
    805 號判處有期徒刑5 月，如易科罰金，以銀元300 元即新
    臺幣900 元折算1 日，提起上訴後，上訴駁回確定，於94年
    7 月22日執行完畢。詎仍不知悔改，復意圖為自己不法之所
    有，基於竊盜之犯意，於97年9 月26日下午3 時許，在高雄
    市○○區○○路309 巷66號前，徒手竊取鄭進福放置於車牌
    號碼YN-4497 號自小貨車上價值約新臺幣2,000 元之鋁梯1
    支，得手後置於其所騎乘之機車上駛離現場。適陳吳金雪當
    場目擊上情而告知鄭進福，鄭進福隨即撥打電話告知在高雄
    市○○路上經營「源勝行」資源回收場之妹婿施勝三，其所
    有鋁梯遭竊乙事，適甲○○載運上開鋁梯前往「源勝行」資
    源回收場變賣，施勝三即告知鄭進福，鄭進福趕往該處發現
    甲○○所變賣者確係其失竊之鋁梯，隨即至高雄市○○路17
    號前將甲○○攔下，並報警處理。復於同日下午4 時25分許
    ，陳吳金雪在高雄市政府警察局苓雅分局福德路派出所製作
    完筆錄欲回家時，甲○○基於恐嚇之犯意，對陳吳金雪恫嚇
    稱「你要小心一點」，以此加害身體、自由、財產之方式恐
    嚇陳吳金雪，使其心生畏懼，致生危害於安全，嗣陳吳金雪
    再度前往警察局製作筆錄，始悉上情。
二、案經高雄市政府警察局苓雅分局報告臺灣高雄地方法院檢察
    署檢察官偵查起訴。
    理  由
壹、證據能力部分
    按被告以外之人於審判外之言詞或書面陳述，除法律有規定
    者外，不得作為證據；被告以外之人於審判外之陳述，雖不
    符刑事訴訟法第159 條之1 至第159 條之4 之規定，而經當
    事人於審判程序同意作為證據，法院審酌該言詞陳述或書面
    陳述作成時之情況，認為適當，亦得為證據，當事人、代理
    人或辯護人於法院調查證據時，知有第159 條第1 項不得為
    證據之情形，而未於言詞辯論終結前聲明異議者，視為有前
    項之同意，刑事訴訟法第159 條第1 項及第159 條之5 分別
    定有明文。本件證人鄭進福、陳吳金雪、施勝三於警詢中之
    陳述，及扣押筆錄、扣押物品目錄表、贓物認領保管單，雖
    屬被告以外之人於審判外之言詞或書面陳述，然當事人於準
    備程序對於上開證據方法之證據能力均表示不爭執，本院審
    酌前開審判外之言詞或書面陳述於作成時之情況，並無違法
    不當或證明力明顯過低之瑕疵，應得作為證據。
貳、實體部分
一、訊據被告甲○○固坦承有於前揭時地拿取上開鋁梯，並在警
    察局遇見陳吳金雪，惟矢口否認有何竊盜及恐嚇犯行，辯稱
    ：伊看到鋁梯從貨車掉下來，所以撿起來放在路邊，在警察
    局遇到陳吳金雪是叫他不要亂講話，沒有恐嚇他云云。
二、經查：
（一）被告於97年9 月26日下午3 時許，在高雄市○○區○○路
      309 巷66號前，拿取鄭進福所有之鋁梯1 支，復於同日下
      午4 時25分許，在高雄市政府警察局苓雅分局福德路派出
      所遇見製作完筆錄欲回家之陳吳金雪之事實，業據證人即
      告訴人鄭進福、陳吳金雪證述屬實（見警卷第4 至9 頁）
      ，且為被告所自承，並有扣押筆錄、扣押物品目錄表、扣
      案物照片在卷可稽（見警卷第12至14、16至17、25頁），
      其事實足堪認定。
（二）被告於上開時地，徒手竊取鄭進福放置於車牌號碼YN-449
      7 號自小貨車上價值約2,000 元之鋁梯1 支，得手後置於
      其所騎乘之機車上駛離現場之事實，業據證人鄭進福於警
      詢中證稱：其於97年9 月26日下午3 時，於高雄市○○區
      ○○路309 巷66號前失竊1 支鋁梯，價值約2,000 元等語
      （見警卷第4 頁），證人陳吳金雪於警詢中證稱：97年9
      月26日下午3 時，其坐在正義路前的公園，看到被告騎機
      車停在1 部自小貨車旁，被告下機車走到小貨車旁伸手拿
      取放在貨車內之鋁梯1 支，並將鋁梯放到機車上，其要去
      詢問時被告就騎走了等語（見警卷第6 至7 頁）。又陳吳
      金雪因目擊上情而告知鄭進福，鄭進福隨即撥打電話告知
      在高雄市○○路上經營「源勝行」資源回收場之妹婿施勝
      三，其所有鋁梯遭竊乙事，適甲○○載運上開鋁梯前往「
      源勝行」資源回收場變賣，施勝三立即告知鄭進福，鄭進
      福趕往該處發現甲○○所變賣者確係其失竊之鋁梯，隨即
      至高雄市○○路17號前將甲○○攔下之事實，復據證人鄭
      進福於警詢中證稱：當時陳吳金雪告訴其放置在自小貨車
      上的鋁梯被被告拿走，其打電話給從事資源回收工作的妹
      婿施勝三，當時被告正要拿鋁梯去賣，其趕過去高雄市○
      ○區○○路17號前將被告攔下等語（見警卷第4 至5 頁）
      ，證人施勝三於警詢中證稱：當日下午3 時12分，被告拿
      了1 支鋁梯到高雄市○○區○○路源勝行資源回收行要出
      售，因鄭進福打電話跟其說鋁梯被竊，其知道可能是鄭進
      福的，就沒有跟被告收購等語（見警卷第10至11頁）。觀
      之前揭證人所述內容，就被告自上開貨車上竊取鋁梯1 支
      及被告攜至資源回收場變賣之查獲經過，均證述甚詳，其
      事實已臻明確。被告雖辯稱：伊看到鋁梯從貨車掉下來，
      所以撿起來放在路邊云云，無非圖卸責之詞，不足採信。
（三）又被告於同日下午4 時25分許，陳吳金雪在高雄市政府警
      察局苓雅分局福德路派出所製作完筆錄欲回家時，甲○○
      基於恐嚇之犯意，對陳吳金雪恫嚇稱「你要小心一點」，
      使其心生畏懼之事實，業據證人陳吳金雪於警詢中證稱：
      其於97年9 月26日下午4 時25分在派出所製作完證人筆錄
      要回家時，甲○○當著警方的面對其說要其小心一點，使
      其心生畏懼，當時其很害怕，因怕其出來指證被告，被告
      會對其不利等語（見警卷第8 至9 頁），衡以陳吳金雪與
      被告原不相識，僅係目擊被告當日竊盜之經過，應無虛指
      被告恐嚇乙情之必要，且被告於警詢及偵查中均自陳：伊
      有對陳吳金雪說要他小心一點等語（見警卷第3 頁，偵卷
      第5 頁），又陳吳金雪因指證被告行竊，經被告告以「你
      要小心一點」，害怕被告對其不利，因而心生畏懼，核與
      一般經驗常情相符，其事實亦堪認定。被告雖辯稱：伊在
      警察局遇到陳吳金雪是叫他不要亂講話，沒有恐嚇他云云
      ，非但與其於警偵訊中所陳不符，亦與上開證人證述相違
      ，堪認係避重就輕之詞，難以採信。
（四）綜上，本件事證明確，被告前揭犯行堪以認定，應依法論
      科。
三、核被告甲○○所為，竊取上開鋁梯之行為，係犯刑法第320
    條第1 項之竊盜罪，恐嚇陳吳金雪之行為，係犯刑法第305
    條之恐嚇危害安全罪。又被告有事實欄所述之前科紀錄及執
    行情形，此有臺灣高等法院被告前案紀錄表在卷可佐（見本
    院卷第5 至7 頁），其於受有期徒刑之執行完畢後5 年以內
    故意再犯有期徒刑以上之上開2 罪，為累犯，均應依刑法第
    47 條 第1 項之規定，加重其刑。被告上開犯行間，犯意各
    別，行為互殊，應予分論併罰。爰審酌被告前已有竊盜前科
    ，仍不思以正當途徑獲取金錢，復竊取他人之鋁梯，侵害他
    人財產權，且僅因陳吳金雪指證其竊盜犯行，即以言語恐嚇
    ，使陳吳金雪心生畏懼，足見其法治觀念薄弱，又犯後矢口
    否認犯行，未見悔意，惟考量被告所竊之鋁梯價值非鉅，恐
    嚇犯行致生危害非重，且其年事已高，經濟狀況不佳等一切
    情狀，分別量處如主文所示之刑，並定其應執行刑，且諭知
    易科罰金之折算標準。
據上論斷，應依刑事訴訟法第299 條第1 項前段，刑法第320 條
第1 項、第305 條、第47條第1 項、第41條第1 項前段、第51條
第5款，刑法施行法第1 條之1 ，判決如主文。
本案經檢察官乙○○到庭執行職務。
中    華    民    國    98    年     7     月    7    日
                  刑事第十一庭審判長法  官  黃三友
                                    法  官  陳億芳
                                    法  官  林依蓉
以上正本證明與原本無異。
如不服本判決應於收受送達後10日內向本院提出上訴書狀，並應
敘述具體理由；如未敘述上訴理由者，應於上訴期間屆滿後20日
內向本院補提理由書（均須按他造當事人之人數附繕本）「切勿
逕送上級法院」。
中    華    民    國    98    年     7     月    8    日
                                    書記官  邱靜銘
附錄本件論罪科刑法條：
刑法第320條第1項
意圖為自己或第三人不法之所有，而竊取他人之動產者，為竊盜
罪，處 5 年以下有期徒刑、拘役或 5 百元以下罰金。
刑法第305條
以加害生命、身體、自由、名譽、財產之事，恐嚇他人致生危害
於安全者，處 2 年以下有期徒刑、拘役或 3 百元以下罰金。


司法院資訊處製作；財團法人民間司法改革基金會備份。
